【裁判字號】    95,訴,60
【裁判日期】    950427
【裁判案由】    毒品危害防制條例
【裁判全文】
臺灣基隆地方法院刑事判決                95年度訴字第60號
公  訴  人    臺灣基隆地方法院檢察署檢察官
被      告    乙○○
上列被告因違反毒品危害防制條例案件，經檢察官提起公訴（九
十四年度毒偵字第三０三八號），本院判決如下：
    主  文
乙○○施用第一級毒品，處有期徒刑陸月，如易科罰金，以佰
元即新台幣玖佰元折算壹日。又施用第二級毒品，處有期徒刑
月，如易科罰金，以佰元即新台幣玖佰元折算壹日。應執行有
期徒刑捌月，如易科罰金，以佰元即新台幣玖佰元折算壹日。
    事    實
一、乙○○前因施用毒品案件，經裁定送觀察、勒戒，於民國九
    十一年二月廿五日方因無繼續施用傾向釋放出所，竟仍不知
    戒絕，於前開觀察、勒戒執行完畢釋放後五年內，復於九十
    四年九月四日凌晨一時許，經警採尿前之廿四小時內及九十
    六小時內某時，於不詳地點，以不詳方法，各施用第一級毒
    品海洛因及第二級毒品安非他命一次，嗣於同年月三日晚間
    十一時許，經警在台北縣三重市○○路○段四九號三和旅社
    五一五室，查扣其男友林華偉所有之一、二級毒品及注射針
    筒，經其同意隨警至警局採尿送驗查獲。
二、案經台北縣警察局三重分局報請臺灣板橋地方法院檢察署檢
    察官呈請台灣高等法院檢察署檢察長令轉台灣基隆地方法院
    檢察署檢察官偵查起訴。
    理    由
一、前揭事實，經訊被告乙○○矢口否認其有施用毒品犯行，並
    辯稱：尿液會呈毒品反應，可能係其誤抽男友香菸及因於密
    閉房內吸入二手煙霧所致云云。然查，本案被告所採尿液經
    送台灣檢驗科技股份有限公司檢驗結果，尿液呈安非他命及
    嗎啡陽性反應，此有前開公司濫用藥物尿液檢驗報告一件在
    卷可稽，核其毒品濃度非輕，要無係吸入二手煙霧所致，乃
    所辯顯不足採。且參以法務部調查局（陸）字第九○一三三
    三三五號函記載：「一般人注射海洛因後經體內吸收代謝約
    三十分鐘後，以嗎啡型態為主開始排入尿中，且以最初六至
    十二小時排泄量最多。若以日計，約有百分之八十之毒品代
    謝物（嗎啡）可在注射後二十四小時內陸續由尿中排出體外
    」；及行政院衛生署藥品食物檢疫局藥檢壹字第○○一一
    五六號函記載「甲基安非他命經口服投與後約百分之七十於
    二十四小時內自尿中排出，約百分之九十於九十六小時內自
    尿中排出：：」之記載，是被告於採尿前廿四小時及九十六
    小時內有分別施用第一級毒品海洛因及第二級毒品安非他命
    犯行，應可採認，
二、核被告所為，係犯毒品危害防制條例第十條第一項之施用第
    一級毒品罪及第十條第二項之施用第二級毒品罪。被告施用
    第一級毒品海洛因、第二級毒品安非他命，其持有第一級毒
    品海洛因、第二級毒品安非他命之低度行為，均應為施用毒
    品之高度行為所吸收，不另論罪。又所犯上開二罪，犯意各
    別，犯罪施用方法不同，罪名互異，應予分論併罰。爰審酌
    被告犯罪之動機、曾因施用毒品，經送勒戒仍不知戒絕，再
    次犯下本案，及施用毒品犯行乃戕害自己身心健康，並未危
    及他人，暨其犯後態度等一切情狀，乃分別量處如主文之刑
    ，並諭知其易科罰金之折算標準暨定其應執行刑，以資薄懲
    。
三、據上論斷，應依刑事訴訟法第第二百九十九條第一項前段，
    毒品危害防制條例第十條第一項、第二項，刑法第十一條前
    段、第四十一條第一項前段、第二項、第五十一條第五款，
    罰金罰鍰提高標準條例第二條，現行法規所定貨幣單位折算
    新台幣條例第二條，判決如主文。
本案經檢察官甲○○到庭執行職務。
中    華    民    國    95    年    4     月    27    日
                  刑事第五庭審判長法  官  陳志祥
                                  法  官  楊皓清
                                  法  官  陳玉雲
以上正本證明與原本無異。
對於本件判決如有不服，應於收受送達後10日內，向本院提出上
訴書狀，上訴於臺灣高等法院，並按他造當事人之人數附具繕本
。
中    華    民    國    95    年    4     月    28    日
                                  書記官  王毓嫻
附錄論罪法條
毒品危害防制條例第10條
施用第一級毒品者，處 6 月以上 5 年以下有期徒刑。
施用第二級毒品者，處 3 年以下有期徒刑。


司法院資訊處製作；財團法人民間司法改革基金會備份。
